ACORDAO-COMPLETO-2528311

ACÓRDÃO DE RELAÇÃO

ACÓRDÃO DE RELAÇÃO 1464/2022 ATA 8/2022 - SEGUNDA CÂMARA

Acórdão 1464/2022-TCU-Segunda Câmara
Trata-se de representação apresentada pelo Deputado Federal Ivan Valente, com pedido de medida cautelar, a respeito de possíveis irregularidades cometidas pela Empresa Brasileira de Infraestrutura Aeroportuária (Infraero) na contratação de empresa para prestação de serviços de salvamento e combate a incêndio em aeronaves e em instalações aeroportuárias no aeroporto de São Paulo/Congonhas, por 30 meses, prorrogáveis até o limite de 60 meses, por meio do pregão eletrônico 211/ADLI-3/SBSP/2021;
considerando que a principal questão alegada se refere a desnecessidade da contratação, tendo em vista que a Infraero publicou o edital padrão 02/2017 para abertura de processo seletivo interno visando atendimento das necessidades de adequação do efetivo daquela empresa pública, o que demonstraria a adequação do seu atual quadro de funcionários para suprir eventuais demandas no referido aeroporto, dado que conta com "aproximadamente 69 colaboradores";
considerando que, conforme análise da Secretaria de Controle Externo de Aquisições Logísticas (Selog) à peça 18, tal contratação não se mostra desarrazoada, dado que o número de colaboradores se encontra próximo aos limites estabelecidos pela Agência Nacional da Aviação Civil (Anac) , e que a conclusão de planos de demissão voluntária em andamento põe em risco as operações do referido aeroporto;
considerando que o último concurso para a área de atuação em Salvamento e Combate a Incêndio ocorreu em 2004;
considerando que a licitação contou com a participação de seis concorrentes, que ofertaram um total de vinte e três lances, tendo a Administração obtido um deságio de aproximadamente 11% em relação ao valor estimado;
considerando que os demais indícios de irregularidades aduzidos na representação foram devidamente esclarecidos de acordo com as análises e conclusões da Selog (peça 18) , sendo suficientes para afastar as irregularidades suscitadas pelo representante de maneira conclusiva e podem ser acolhidas como razões de decidir; 
considerando, por fim, que não restou configurado o pressuposto da plausibilidade jurídica, essencial para a concessão da cautelar requerida;
Os ministros do Tribunal de Contas da União, reunidos em sessão de 2ª Câmara, ACORDAM, por unanimidade, com fundamento nos artigos 87, § 2º, da Lei 13.303/2016 e 43 da Lei 8.443/92; c/c os artigos 1º, inciso XXIV; 17, inciso IV; 143, inciso III; 234, § 2º, 2ª parte; 235 e 237, todos do Regimento Interno, de acordo com os pareceres emitidos nos autos, em conhecer da representação, rejeitar o pedido de medida cautelar e, no mérito, considerá-la improcedente, arquivando-a e dando ciência à Empresa Brasileira de Infraestrutura Aeroportuária e ao representante, com o envio de cópia da respectiva instrução, conforme os pareceres emitidos nos autos.
1. Processo TC-Processo 001.896/2022-9 (REPRESENTAÇÃO) 
	1.1. Órgão/Entidade: Empresa Brasileira de Infraestrutura Aeroportuária.
	1.2. Relator: Ministro Aroldo Cedraz.
	1.3. Representante do Ministério Público: não atuou.
	1.4. Unidade Técnica: Secretaria de Controle Externo de Aquisições Logísticas (Selog) .
	1.5. Representação legal: Alberto de Almeida Canuto (278267/OAB-SP) , representando Ivan Valente. 
	1.6. Determinações/Recomendações/Orientações: não há.

Segunda Câmara

AROLDO CEDRAZ

Alberto de Almeida Canuto (278267/OAB-SP), representando Ivan Valente.

Não atuou.

REPRESENTAÇÃO (REPR)

Secretaria de Controle Externo de Aquisições Logísticas (Selog).